【裁判字號】    90,易,3674
【裁判日期】    901101
【裁判案由】    竊盜
【裁判全文】
臺灣高雄地方法院刑事判決                          九十年度易字第三六七四號
    公  訴  人  臺灣高雄地方法院檢察署檢察官
    被      告  乙○○
    選任辯護人  王國論
                康進益
右列被告因竊盜案件，經檢察官提起公訴（九十年度偵字第一三三八七號），本院判
決如左：
    主  文
乙○○連續竊盜，處有期徒刑伍月，如易科罰金，以佰元折算壹日，緩刑貳年。
    事  實
一、乙○○受僱於甲○○所經營位於高雄縣長庚醫院地下室一樓「早稻小吃部」，其
    竟基於意圖為自己不法所有之概括犯意，自民國（下同）九十年一月十七日上午
    五時四十分許至同年一月二十八日上午五時二十七分許，利用買賣繁忙，甲○○
    及其他店員不注意之際，下手竊取吳坤坡放置於店內櫃台內錢盒之金錢九次，每
    次竊取金額為新台幣（下同）數百元至數千元不等（詳細數目不詳），得手後置
    於皮包內留供己用。嗣後甲○○查覺店內金錢有短少，遂在店內設置錄影監視器
    ，始知悉上情。
二、案經甲○○訴由高雄縣警察局仁武分局報請台灣高雄地方法院檢察署檢察官偵查
    起訴。
    理  由
一、訊據被告乙○○固坦承於右揭時、地拿取櫃台內錢盒之金錢，惟矢否認有竊盜之
    犯意，辯稱：因甲○○欠伊三個月之薪水，且又向伊借款四十萬元未還，故伊拿
    甲○○的錢抵償，伊並無不法所有之意思云云。惟查，右揭犯罪事實，業據告訴
    人甲○○指述綦詳，核與檢察官勘驗告訴人所提出九十年一月十七日至同年二十
    八日之錄影帶結果為：「（一）九十年一月十七日早晨五時四十分，員工三人，
    被告至冰箱取出錢款後，利用職掌將錢分配其他三處櫃檯機會，將放置錢盒內之
    硬幣，以右手拿取藏於左手，錢握於左手，趁機蹲下將錢放於流理台自己的皮包
    內。（二）九十年一月十八日早晨五時五十分，員工三人，將放置錢盒內之硬幣
    ，以右手拿取藏於左手，錢握於左手，趁機蹲下將錢放於流理台自己的皮包內。
    （三）九十年一月廿日早晨五時四十分，將收起來的百元鈔折起來，後經被後的
    員工發現異狀，將百元鈔放入錢盒中，另改拿硬幣，亦以握於左手方式，趁機蹲
    下將錢放於流理台自己的皮包內。（四）九十年一月廿一日早晨五時四十分，迅
    速將錢揉折藏於左手中，趁機蹲下將錢放於流理台自己的皮包內。（五）九十年
    一月廿二日早晨五時三十九分，員工二人，利用職掌將錢分配其他三處櫃檯機會
    ，將放置錢盒內之硬幣及鈔票，藏於左手，趁機蹲下將錢放於流理台自己的皮包
    內。（六）九十年一月廿三日早晨五時三十七分，一手迅速將紙鈔揉於左手中，
    後趁機轉身放入口袋中。同日五時五十分，利用顧客找錢時，將紙鈔揉於左手中
    ，後趁蹲下將錢放於流理台自己的皮包內。（七）九十年一月廿五日早晨五時四
    十三分，挑選五十元硬幣，將錢藏於左手，趁機蹲下將錢放於流理台自己的皮包
    內。（八）九十年一月廿七日早晨五時四十五分，員工三位，利用拿錢盒機會，
    將錢藏於左手，趁機蹲下將錢放於流理台自己的皮包內。（九）九十年一月廿八
    日早晨五時廿八分，利用顧客找錢時，將紙鈔揉於左手中，後趁蹲下將錢放於流
    理台自己的皮包內。」之內容相符，有九十年八月二十三日製作之勘驗筆錄一份
    在卷可稽。又告訴人甲○○雖不否認積欠被告三個月薪水，另向被告借款四十萬
    元未清償等事實，然被告連續未告知告訴人即自行拿取甲○○所有置於錢盒內之
    金錢，且依上開勘驗內容觀之，被告均係乘其他員工不注意之際，將錢藏放於自
    己之皮包內，顯見其行為之時，對其行為之違法性有所認識，方才怕人發現，否
    則既然拿甲○○的錢是為抵償欠薪及前債，實無偷偷摸摸之理；再者，被告未告
    知告訴人甲○○而私下拿取告訴人之金錢達九次之多，如非告訴人甲○○發覺有
    異而錄影監看發現此事，被告決然不會告知甲○○此事，告訴人又如何主張抵償
    欠款？是被告主觀上有不法所有之意圖，殆可認定，其上開辯解，無非卸責之詞
    ，無足採信。本件事件明確，被告犯行洵堪認定。
二、核被告所為係犯刑法第三百二十條第一項之竊盜罪。其先後多次犯行，時間緊接
    ，所犯罪名相同，顯係出於概括之犯意為之，為連續犯，依刑法第五十六條規定
    以一罪論，並加重其刑。爰審酌被告貪圖不法所有，連續竊取他人財物，造成他
    人財產及精神上之損失及所得金額非鉅等一切情狀，量處如主文所示之刑，併諭
    知易科罰金之折算標準。末查，被告前無不良素行，有台灣高等法院被告全國前
    案紀錄表附卷可憑，現離婚寡居中，獨力持家，尚有女兒就學中，亟須被告照顧
    ，有戶籍謄本及學生證影本在卷可按，被告經此偵、審程序之教訓及罪刑之宣告
    ，當知所警惕，信無再犯之虞，爰併宣告緩刑二年，用啟自新。
據上論斷，應依刑事訴訟法第二百九十九條第一項前段，刑法第五十六條、第三百二
十條第一項、第四十一條第一項、第七十四條第一款，罰金罰鍰提高標準條例第一條
前段、第二條，判決如主文。
中      華      民      國      九十      年      十一    月    一      日
                                  臺灣高雄地方法院刑事庭
                                      法  官    吳  宏  榮
右正本證明與原本無異。
如不服本判決，應於判決送達後十日內，向本院提出上訴狀。
                                      書記官    呂  怜  勳
中      華      民      國      九十      年      十一    月    一      日
附錄本案論罪科刑法條：
刑法第三百二十條第一項
意圖為自己或第三人不法之所有，而竊取他人之動產者，為竊盜罪，處五年以下有期
徒刑、拘役或五百元以下罰金。


司法院資訊處製作；財團法人民間司法改革基金會備份。
